bg-BG: Съвместим тип климатик: Таванна касета; Централен (канален); Монтирано на пода; Мултисплит на закрито; Външно тяло на мултисплит система; PTAC; Преносим; Вътрестенен; Прозорец; Друго
cs: Kompatibilní typ klimatizace: Kazetová stropní; Centrální (kanálová); Montované na podlahu; Vnitřní mini-split; Venkovní jednotka mini-split; PTAC; Přenosné; Monobloková do zdi; Okenní; Jiné
hu: Kompatibilis légkondicionáló típus: Mennyezeti kazetta; Központi (csatornás); Padlóra szerelhető; Mini-split, beltéri; Mini-split, kültéri; PTAC; Hordozható; Falon át; Ablak; Egyéb
pl: Kompatybilny typ klimatyzatora: Kaseta sufitowa; System centralny (kanałowy); Stojący; Jednostka wewnętrzna mini-split; Jednostka zewnętrzna mini-split; PTAC; Przenośny; Przez ścianę; Okienny; Pozostałe
en: Compatible air conditioner type: Ceiling cassette; Central (ducted); Floor-mounted; Mini-split indoor; Mini-split outdoor; PTAC; Portable; Through-the-wall; Window; Other
el: Συμβατός τύπος κλιματιστικού: Κλιματιστικό κασέτας οροφής; Κεντρικό (με αεραγωγούς); Επιδαπέδιο; Εσωτερική μονάδα mini-split; Εξωτερική μονάδα mini-split; PTAC; Φορητός; Κλιματιστικό τοίχου (εντοιχιζόμενο); Παράθυρο; Άλλο
de: Kompatibler Klimaanlagentyp: Deckenkassette; Zentral (mit Luftkanälen); Bodenmontiert; Mini-Split-Innenraum; Mini-Split-Außenbereich; PTAC; Tragbar; Wandmontiert; Fenster; Sonstiges
nb: Kompatibel klimaanleggstype: Takkassett; Sentral (kanalisert); Gulvmontering; Mini-Split innendørs; Mini-Split utendørs; PTAC; Bærbar; Gjennom veggen; Vindu; Annet
sl-SI: Združljiva vrsta klimatske naprave: Stropna kaseta; Centralni (kanalni); Montaža na tla; Notranji MiniSplit; Zunanji miniSplit; PTAC; Prenosno; Skozi steno; Okno; Druga
zh-TW: 相容冷氣類型: 天花板嵌入式; 中央空調 (管道式); 落地式; 迷你分離式室內機; 迷你分離式室外機; PTAC; 可攜式; 壁掛式; 窗型; 其他
pt-BR: Tipo de ar-condicionado compatível: Cassete de teto; Central (com dutos); De chão; Mini-split interno; Mini-split externo; PTAC; Portátil; Através da parede; De janela; Outro
zh-CN: 兼容的空调类型: 吸顶嵌入式; 中央空调（管道式）; 落地式; 分体式室内机; 分体式室外机; 壁挂式套装机; 便携式; 穿墙式; 窗式; 其他
ko: 호환 에어컨 유형: 천장 카세트; 중앙(덕트형); 바닥 장착형; 실내기; 실외기; PTAC; 이동식; 벽 관통형; 창문; 기타
pt-PT: Tipo de ar condicionado compatível: Cassete de teto; Central (com condutas); Instalação no chão; Mini-Split interno; Mini-Split externo; PTAC; Portátil; Através da parede; Janela; Outro
sk-SK: Kompatibilný typ klimatizácie: Stropná jednotka; Centrálna (s potrubím); Namontovaný na podlahu; Vnútorná mini split jednotka; Vonkajšia mini split jednotka; PTAC; Prenosný; Cez stenu; Okno; Iné
fi: Yhteensopiva ilmastointilaitetyyppi: Kattokotelo; Keskus (kanavallinen); Lattiaan asennettava; Mini-Split, sisätilat; Mini-Split, ulkotilat; PTAC; Siirrettävä; Asennus seinän läpi; Ikkuna; Muu
ja: 対応エアコンの種類: シーリングカセット; セントラル（ダクト式）; フロアマウント型; ミニスプリット屋内; ミニスプリット屋外; PTAC; ポータブル; 壁貫通; 窓; その他
hr-HR: Kompatibilna vrsta klima uređaja: Stropni kazetni; Centralni (kanalni); Podno; Mini-Split unutarnji; Mini-split vanjski; PTAC; Prijenosni; Ugradnja kroz zid; Prozor; Ostalo
da: Kompatibelt klimaanlæg: Loftkassette; Central (kanalforbundet); Gulvmonteret; Mini-split indendørs; Mini-split udendørs; PTAC; Transportabel; Gennem væggen; Vindue; Andet
th: ประเภทเครื่องปรับอากาศที่ใช้งานร่วมกันได้: แบบฝังฝ้า 4 ทิศทาง; แบบรวมศูนย์ (มีท่อลม); แบบตั้งพื้น; คอยล์เย็นภายในอาคาร; คอยล์ร้อนภายนอกอาคาร; แบบครบชุดในตัว (PTAC); แบบพกพา; แบบติดตั้งโดยเจาะผนัง; แบบติดหน้าต่าง; อื่นๆ
lt-LT: Suderinamas oro kondicionieriaus tipas: Lubų kasetė; Centrinis (ortakinis); Montuojamas ant grindų; Mini-split vidaus; Mini-split lauko; PTAC; Nešiojamas; Per sieną; Langas; Kita
nl: Compatibel type airconditioner: Plafondcassette; Centraal (kanaal); Vloermontage; Mini-split binnenunit; Mini-split buitenunit; PTAC; Draagbaar; Door-de-muur; Venster; Overig
it: Tipo di condizionatore compatibile: Cassetta da soffitto; Centrale (canalizzato); Montato a pavimento; Mini-Split da interno; Mini-Split da esterno; PTAC; Portatile; Attraverso il muro; Finestra; Altro
vi: Loại máy điều hòa không khí tương thích: Cassette âm trần; Hệ thống trung tâm (có ống gió); Gắn trên sàn; Dàn lạnh mini-split trong nhà; Dàn nóng mini-split ngoài trời; PTAC; Xách tay; Máy lạnh gắn xuyên tường; Cửa sổ; Khác
ro-RO: Tip de aparat de aer condiționat compatibil: Casetă de tavan; Centrală (cu conducte); De podea; Mini-split interior; Mini-split exterior; PTAC; Portabil; Prin perete; De fereastră; Altele
ru: Совместимый тип кондиционера: Потолочная кассета; Центральный (с воздуховодом); Напольный; Внутренний блок мини-сплита; Наружный блок мини-сплита; PTAC; Переносной; Монтаж сквозь стену; Оконный; Другой
fr: Type de climatiseur compatible: Cassette plafond; Climatisation centrale (gainable); Montage au sol; Unité intérieure mini-split; Unité extérieure mini-split; PTAC; Portable; Climatisation murale traversante; Fenêtre; Autre
sv: Kompatibel luftkonditioneringstyp: Takkassett; Central (kanalansluten); Golvmonterad; Mini-Split inomhusenhet; Mini-Split utomhusenhet; PTAC; Bärbar; Väggmonterad; Fönster; Övrigt
tr: Uyumlu klima tipi: Tavan kaseti; Merkezi (kanallı); Zemine monte; Mini-split iç ünite; Mini-split dış ünite; PTAC; Taşınabilir; Duvarın içinden; Pencere; Diğer
es: Tipo de aire acondicionado compatible: Casete de techo; Central (canalizada); Montaje en suelo; Mini-Split para interior; Mini-Split para exterior; PTAC; Portátil; A través de la pared; Ventana; Otros